Bruno Campera

Engenheiro de Software Backend especializado em Java, Spring Boot, Quarkus, AWS, com paixão por construir sistemas escaláveis e de fácil manutenção. Há mais de 7 anos de experiência na área de tecnologia, incluindo colaboração com equipes internacionais para entrega de soluções robustas.

HABILIDADES TÉCNICAS

Programação: • Java • Javascript • Dart • Desenvolvimento de APIs RESTful

Frameworks: • Spring Boot • Quarkus • Flutter

Cloud: • AWS

Banco de dados e ORM: • PostgreSQL • MySQL • Hibernate • Spring Data JPA • PanacheORM

Ferramentas adicionais: • JUnit 5 • Mockito • Linux • Git

Processos: • Metodologias ágeis, com destaque para vivência em Scrum e Kanban

Línguas: • Inglês (C1 Avançado)

EXPERIÊNCIA PROFISSIONAL

ENGENHEIRO DE SOFTWARE - Stoneridge

07/2024 - Atual

- Desenvolvi e mantive APIs REST no backend com Java 17 e Spring, hospedadas em AWS EC2.
- Criei AWS Lambdas para aplicações serverless com Java 21 e Quarkus.
- Desenvolvi testes unitários utilizando JUnit 5 e Mockito.
- Modelei e implementei um esquema de banco de dados MySQL utilizando SQL.
- Empreguei o uso de Hibernate para modelagem de entidades e gerenciamento de persistência.
- Utilizei Git para controle de versão.

ENGENHEIRO DE SOFTWARE - FS Tech

12/2023 - 12/2024

- Desenvolvi APIs RESTful no backend com Java 17 e Quarkus.
- Modelei e implementei um esquema de banco de dados PostgreSQL utilizando SQL.
- Empreguei o uso de Hibernate ORM e Panache para interação com o banco de dados, juntamente com JPQL e SQL Nativo.
- Integrei Hibernate Envers para auditoria e versionamento de entidades do banco de dados.
- Utilizei Git para controle de versão.

ENGENHEIRO DE SOFTWARE - Serviço Federal de Processamento de Dados (SERPRO) 09/2021 - 09/2023

- Trabalhei no desenvolvimento da plataforma federal de compras públicas Compras.gov.br.
- Desenvolvi APIs RESTful no backend utilizando Java 17 e Spring Boot 3.
- Modelei e implementei um esquema de banco de dados PostgreSQL usando SQL.
- Empreguei o uso de Hibernate ORM e Spring Data JPA para interação com o banco de dados, juntamente com JPQL.
- Contribuí para o desenvolvimento de uma SPA usando Angular, Typescript, HTML e CSS.
- Participei de time ágil seguindo Scrum.
- Utilizei Git para controle de versão.

ENGENHEIRO DE SOFTWARE EMBARCADO - Alta Rail Technology

02/2021 - 08/2021

- Trabalhei no desenvolvimento de uma aplicação embarcada para trens ferroviários.
- Desenvolvi módulos em C++ para uma aplicação distribuída.
- Utilizei a biblioteca FlatBuffers do Google para serialização e intercomunicação entre módulos.
- Utilizei Git para controle de versão.

ENGENHEIRO DE SOFTWARE EMBARCADO - Agres Sistemas Eletrônicos

06/2019 - 01/2021

- Contribuí para o desenvolvimento de uma aplicação embarcada para tratores agrícolas.
- Conduzi entrevistas e coletei requisitos do sistema.
- Desenvolvi uma aplicação em C++ utilizando o framework Qt 5.
- Aprimorei a arquitetura orientada a objetos aplicando os princípios SOLID.
- Implementei a interface do usuário com QML seguindo o padrão MVC.
- Colaborei em uma equipe Ágil, seguindo Scrum.
- Utilizei Git para controle de versão.

ENGENHEIRO DE SOFTWARE - ExxonMobil BSC Brasil

11/2017 - 06/2019

- Contribuí para o desenvolvimento de programas ABAP para a plataforma SAP ERP.
- Desenvolvi e mantive relatórios SAP ABAP.
- Criei formulários editáveis usando as tecnologias SAP Smartforms e Formulários Interativos da Adobe.
- Desenvolvi pequenas aplicações web utilitárias com HTML, CSS e JavaScript.
- Criei scripts, de forma independente, que automatizaram processos manuais em formulários, economizando centenas de horas.

FORMAÇÃO ACADÊMICA

- 2023 Especialização em Desenvolvimento Ágil de Software Universidade Federal do Paraná (UFPR), Curitiba/PR
- 2017 Graduação em Engenharia de Computação Universidade Tecnológica Federal do Paraná (UTFPR), Curitiba/PR